# 求助陈老师，无形资产撤资如何进行账务处理

提问人：osf2006 时间：2021-03-31 16:29:00
陈老师，有个自然人以专利使用权投资入股，企业将专利使用权计入无形资产，溢价计入资本公积，企业经营以来一直亏损，现在该自然人撤资并收回专利使用权，企业未支付给自然人额外费用，现已完成了减资程序，请问陈老师：（ 1 ）减少该专利是否需要评估？（ 2 ）企业的账务处理是否正确：①借：实收资本 贷：资本公积 ②借：无形资产摊销 营业外支出 贷：无形资产

回答人：chenyiwei
1 、如果不涉及国资、上市公司、外商投资等法律法规规定必须评估的特殊情形，只是一般的民企，在各方已就减资方式达成一致的情况下，对该无形资产可以不进行评估。因为是否评估对减资的会计处理并无影响。
2 、减资的会计处理：注销该无形资产的账面价值（借记累计摊销，借记无形资产减值准备，贷记无形资产），按照所减少的实收资本借记“实收资本”，差额调整资本公积（资本溢价）。资本公积（资本溢价）不足冲减的，依次冲减盈余公积和未分配利润。